【裁判字號】    98,上易,579
【裁判日期】    980406
【裁判案由】    竊盜
【裁判全文】
臺灣高等法院臺中分院刑事判決         98年度上易字第579號
上  訴  人
即  被  告  乙○○
上列上訴人因竊盜案件，不服臺灣臺中地方法院98年度易字第50
7號中華民國98年3月6日第一審判決（起訴案號：臺灣臺中地方
法院檢察署98年度偵字第2011號），提起上訴，本院判決如下：
    主  文
上訴駁回。
    理  由
一、按「依刑事訴訟法第350條、第361條、第362條、第367條規
    定，不服地方法院之第一審判決而上訴者，須提出上訴書狀
    ，並應敘述具體理由，為上訴必備之程式；其所提出之書狀
    未敘述上訴理由，或僅曾以言詞陳述上訴理由者，均應於上
    訴期間屆滿後20日內補提理由書於第一審法院。第一審法院
    經形式審查，認逾期未補提上訴理由者，應定期間先命補正
    ；逾期未補正者，為上訴不合法律上之程式，應以裁定駁回
    。倘已提出上訴理由，但所提非屬具體理由者，則由第二審
    法院以上訴不合法律上之程式，判決駁回。而所謂具體理由
    ，必係依據卷內既有訴訟資料或提出新事證，指摘或表明第
    一審判決有何採證認事、用法或量刑等足以影響判決本旨之
    不當或違法，而構成應予撤銷之具體事由，始克當之（例如
    ：依憑證據法則具體指出所採證據何以不具證據能力，或依
    憑卷證資料，明確指出所為證據證明力之判斷如何違背經驗
    、論理法則）；倘僅泛言原判決認定事實錯誤、違背法令、
    量刑失之過重或輕縱，而未依上揭意旨指出具體事由，或形
    式上雖已指出具體事由，然該事由縱使屬實，亦不足以認為
    原判決有何不當或違法者（例如：對不具有調查必要性之證
    據，法院未依聲請調查亦未說明理由，或援用證據不當，但
    除去該證據仍應為同一事實之認定），皆難謂係具體理由，
    俾與第二審上訴制度旨在請求第二審法院撤銷、變更第一審
    不當或違法之判決，以實現個案救濟之立法目的相契合，並
    節制濫行上訴」（最高法院97年台上字第 892號判決可資參
    照）。
二、經查被告乙○○因不服臺灣臺中地方法院第一審判決而於法
    定上訴期間之98年3月23日提起上訴，其上訴意旨略謂「上
    訴人因罹患精神官能性疾病，常有情緒不穩，衝動控制障礙
    狀況，．．．據醫師門診叮囑，對上訴人之病情建議應該住
    院追蹤治療。上訴人犯案後深知悔改，所竊取贓物已歸還告
    訴人甲○○先生，並致送新台幣一千五百元道歉，蒙告訴人
    體諒上訴人罹患精神官能性疾病，自願同意不予追究，為此
    ．．．賜准從輕量刑，而利住院治療」云云，雖被告就量刑
    部分有表示意見，惟並未具體敘述原審法院有何事實認定錯
    誤，或有何證據未予調查採信，依照上開說明，自非屬得上
    訴第二審之具體理由。則被告雖於法定上訴期間提起上訴，
    然其上訴意旨所指摘者，並非具體之理由，其上訴顯不合法
    律上程式，爰不經言詞辯論，逕予判決駁回。
據上論結，應依刑事訴訟法第372條、第367條，判決如主文。
中    華    民    國    98    年    4     月    6     日
            刑事第七庭    審判長法  官  林  榮  龍
                                法  官  張  惠  立
                                法  官  鄭  永  玉
以上正本證明與原本無異。
不得上訴。
                                書記官    瑞  芳
中    華    民    國    98    年    4     月    6     日


司法院資訊處製作；財團法人民間司法改革基金會備份。
